【裁判字號】    97,交聲,2976
【裁判日期】    971110
【裁判案由】    違反道路交通管理處罰條例聲明異議
【裁判全文】
臺灣臺北地方法院交通事件裁定        97年度交聲字第2976號
原處分機關  臺北市交通事件裁決所
異  議  人
即受處分人  甲○○
上列異議人即受處分人因違反道路交通管理處罰條例案件，對臺
北市交通事件裁決所於中華民國九十七年十月二十一日所為之處
分（北市裁申字第裁二二─ＡＹ0000000號），聲明異議
，本院裁定如下：
    主  文
原處分撤銷。
甲○○不罰。
    理  由
一、原處分意旨略以：異議人即受處分人甲○○所有之車牌號碼
    六一三八─ＤＴ號自用小客車，於民國九十三年十月二十七
    日十三時十六分許，在臺北市○○街上併排臨時停車，經臺
    北市政府警察局萬華分局（下稱萬華分局）桂林派出所警員
    以受處分人違反道路交通管理處罰條例第五十五條第四款規
    定而開立北市警交大字第ＡＹ0000000號舉發違反道
    路交通管理事件通知單，受處分人依限提出申述後，原處分
    機關認受處分人確有前開違規行為，乃於九十七年十月二十
    一日依據道路交通管理處罰條例第五十五條第四款規定裁處
    受處分人新臺幣（下同）六百元之罰鍰。
二、本件異議人即受處分人異議意旨略以：伊並未收到舉發違反
    道路交通管理事件通知單，亦未看到本件之採證照片，警察
    沒有實證即隨意開立罰單，實難令人甘服，故原處分機關依
    據交通法規對其裁處六百元之罰鍰，顯於法不合，爰聲明異
    議，求為撤銷原處分等語。
三、經查：
  (一)受處分人因被認定有道路交通管理處罰條例第五十五條第四
    款之併排臨時停車違規行為，而於九十三年十一月十五日經
    萬華分局桂林派出所警員開立北市警交大字第ＡＹ0000
    000號舉發違反道路交通管理事件通知單，嗣受處分人於
    九十七年八月十五日向原處分機關即臺北市交通事件裁決所
    申訴，經原處分機關認受處分人仍有前揭違規行為，而於九
    十七年十月二十一日以北市裁申字第裁二二─ＡＹ0000
    000號違反道路交通管理事件裁決書裁處受處分人罰鍰六
    百元等情，有上開舉發違反道路交通管理事件通知單、臺北
    市交通事件裁決所交通違規案件陳述書、違反道路交通管理
    事件裁決書各一紙附卷可證。
  (二)惟受處分人辯稱伊並沒有收到本件之舉發違反道路交通管理
    事件通知單及採證照片等語。查：經臺北市政府警察局交通
    警察大隊（下稱交通警察大隊）查覆結果，表示：本件之舉
    發單含採證照片經掛號郵寄違規車輛車籍登記地，因招領逾
    期無人簽收均遭退回，經交通警察大隊依行政程序法第七十
    四條及第七十六條規定於九十三年十一月十七日以第一七二
    九七四號雙掛號郵件檢附送達證書再交寄郵局辦理寄存送達
    程序等情，有交通警察大隊九十七年八月十二日北市警交大
    執字第０九七三七九九六四００號函文一紙在卷可證。惟觀
    諸上開函文所檢附之送達證書，於「送達文書」欄內係記載
    「舉發違反道路交通管理事件通知單」，而無採證照片，是
    縱認舉發機關送達舉發違反道路交通管理事件通知單之程序
    合法，然僅憑上開送達證書，尚無法確知採證照片是否已合
    法送達於受處分人，受處分人辯稱伊從未親見採證照片等語
    ，並非全然無據。另經交通警察大隊向萬華分局調閱本件採
    證照片，萬華分局回覆：由於距今已四年餘，且採證照片底
    片已逾一年保存期限，無法加洗提供等語，有萬華分局九十
    七年八月十四日北市警萬分交字第０九七三六一九一四００
    號函一紙在卷可證。從而，本件交通舉發案件現已無採證照
    片留存，本院尚無從依採證照片確認受處分人所有之車牌號
    碼六一三八─ＤＴ號自用小客車於裁決書上所載之時地是否
    有併排臨時停車之違規行為。又本件遭舉發之日期係九十三
    年十月二十七日，距今已四年有餘，縱傳訊舉發員警說明當
    時舉發之情形，其記憶是否正確無誤，亦非無疑。是在無採
    證照片可供確認之情況下，本院認應作對受處分人有利之認
    定及解釋，無法認定受處分人有原處分機關認定之違規行為
    。從而，原處分機關所為之前揭裁決，即難認為允當，是本
    件異議為有理由，自應由本院將原處分撤銷，改諭知受處分
    人不罰，以資適法。
四、依道路交通案件處理辦法第二十條，裁定如主文。
中    華    民    國    97    年    11    月    10    日
                        交通法庭  法  官  劉素如
上正本證明與原本無異。
如不服本裁定，應於裁定送達後5 日內向本院提出抗告狀。
                                  書記官  陳育君
中    華    民    國    97    年    11    月    10    日


司法院資訊處製作；財團法人民間司法改革基金會備份。
